臺灣屏東地方法院民事裁定
111年度監宣字第3號
聲  請  人  李玉琴



代  理  人  尤挹華律師
相  對  人  陳鏞仁

上列當事人間聲請監護宣告事件，本院裁定如下：
    主  文
宣告陳鏞仁（男，民國○○○年○月○○○日生，身分證統一編號：Z○○
○○○○○○○號）為受監護宣告人。
選定李玉琴（女，民國○○○年○月○○○日生，身分證統一編號：Z○○
○○○○○○○號）為受監護宣告人之監護人。
指定李秋琴（女，民國○○○年○月○日生，身分證統一編號：Z○○○○
○○○○○號）為會同開具財產清冊之人。
程序費用由受監護宣告人負擔。
    理  由
一、本件聲請意旨略以：聲請人李玉琴之夫即相對人陳鏞仁於民
    國107年 8月14日因突然中風致中樞神經障礙，致不能為意
    思表示或受意思表示，或不能辨識其意思表示之效果，為此
    依民法第14條之規定，聲請宣告相對人為受監護宣告人等語
    。
二、按對於因精神障礙或其他心智缺陷，致不能為意思表示或受
    意思表示，或不能辨識其意思表示之效果者，法院得因本人
    、配偶、四親等內之親屬、最近一年有同居事實之其他親屬
    、檢察官、主管機關、社會福利機構、輔助人、意定監護受
    任人或其他利害關係人之聲請，為監護之宣告，民法第14條
    第1 項定有明文。
三、聲請人主張上開各情，業據其提出戶籍謄本、義大醫療財團
    法人義大醫院診斷證明書等件為證，並經鑑定人黃文翔醫師
    就相對人之精神及心智狀況實施鑑定，其結果認：個案為出
    血性腦中風手術後合併深度失智狀態（昏迷狀態），其於民
    國107年8月15日發生第一次出血性腦中風導致顱內出血，經
    緊急住院開刀治療，治療後意識尚無法恢復，呈現有失智、
    失語、半身癱瘓之後遺症，出院後由家人接回家中，由家人
    在自家中僱請外籍看護自行照顧迄今。意識昏迷，眼球不會
    隨著呼喚搜尋音源，對外界呼喚無辨識與理會能力。認知功
    能嚴重受損，無法辨識自家親人，喪失語言表達能力。無法
    依照指令做出伸手、揮手或是握拳、點頭等動作。無法識字
    、筆談及使用肢體語言（點頭、搖頭、揮手、伸出手指頭代
    表想表達之數字等）正確回應。對於時間、地方、人物之定
    向能力完全喪失。長、短期記憶也明顯喪失。進食、沐浴、
    翻身、大小便、移動身體、更衣等皆無法自理。完全無處理
    財產之能力。個案各項功能退化嚴重，生活完全無自理能力
    ，必須長期依賴家人、醫療或養護機構照顧。個案目前已處
    於昏迷狀態（深度失智狀態），導致個人之認知功能嚴重失
    能，為意思表示或受意思表示或辨識其意思表示效果之能力
    完全喪失，可以判定為無意思能力。無法獨力處理個人法律
    事務與從事個人財務管理，也無法主張或維護個人權益，該
    個案已達監護宣告之標準情，有屏安醫療社團法人屏安醫院
    111 年2月17日屏安管理字第1110000489號函附之精神鑑定
    報告書1 份在卷可憑。本院綜合上情及鑑定結果認相對人確
    因精神障礙，致不能為意思表示或受意思表示之程度，故聲
    請人聲請對相對人為監護之宣告，為有理由，應予准許。
四、按受監護宣告之人應置監護人；法院為監護之宣告時，應依
    職權就配偶、四親等內之親屬、最近一年有同居事實之其他
    親屬、主管機關、社會福利機構或其他適當之人選定一人或
    數人為監護人，並同時指定會同開具財產清冊之人；法院選
    定監護人時，應依受監護宣告之人之最佳利益，優先考量受
    監護宣告之人之意見，審酌一切情狀，並注意下列事項：一
    、受監護宣告之人之身心狀態與生活及財產狀況。二、受監
    護宣告之人與其配偶、子女或其他共同生活之人間之情感狀
    況。三、監護人之職業、經歷、意見及其與受監護宣告之人
    之利害關係。四、法人為監護人時，其事業之種類與內容，
    法人及其代表人與受監護宣告之人之利害關係，修正後之民
    法第1110條、第1111條第1 項、第1111條之1 定有明文。
五、查相對人主要係由聲請人支付相關費用，此據聲請人陳述明
    確，本院審酌聲請人為相對人之妻，是由聲請人負責護養及
    照顧相對人並管理其財產，應能符合相對人之最佳利益，爰
    選定聲請人李玉琴為監護人。另依上開規定，法院於選定監
    護人時，應同時指定會同開具財產清冊之人，及依民法第11
    13條準用同法第1099條之規定，監護開始時，監護人對於受
    監護人之財產，應依規定會同遺囑指定、當地直轄市、縣（
    市）政府指派或法院指定之人，於2 個月內開具財產清冊，
    並陳報法院。為使李玉琴於期限內開具財產清冊並陳報法院
    ，並衡酌李秋琴係相對人之妻妹，爰併指定李秋琴為會同開
    具財產清冊之人。
六、依家事事件法第164 條第2 項，裁定如主文。
中　　華　　民　　國　　111 　年　　4 　　月　　25　　日
                      家事法庭  法　官  張以岳
以上正本係照原本作成。
如不服本裁定，應於送達後10日內向本院提出抗告狀，並繳納抗
告費新臺幣1,000元。
中　　華　　民　　國　　111 　年　　4 　　月　　25　　日
                                書記官　蔡政學